臺灣彰化地方法院刑事判決　　　　　　　 94年度訴字第131號
公　訴　人　臺灣彰化地方法院檢察署檢察官
被　　　告　丁○○
選任辯護人　李振祥律師
上列被告違反槍砲彈藥刀械管制條例案件，經檢察官提起公訴 (
93年度偵字第7635號)，本院判決如下：
    主  文
丁○○未經許可，持有可發射子彈具有殺傷力之改造手槍，處有
期徒刑貳年，併科罰金新臺幣拾萬元，罰金如易服勞役，以新臺
幣玖佰元即銀元佰元折算壹日。
    事  實
一、丁○○（綽號黑糖）明知未經許可不得持有其他可發射子彈
    具有殺傷力之各式槍砲及子彈，竟於九十三年七月初某日以
    新臺幣（下同）一萬元代價，在新竹縣新埔鄉○○里○○路
    黎頭山段九二九巷二號，向年約三十餘歲、綽號阿進之成年
    男子購買可發射子彈，具有殺傷力之改造貝瑞塔銀色手槍一
    把及子彈一發，並無故持有之。嗣於民國九十三年八月十九
    日（起訴書誤載為九十三年八月間），丁○○引伴至彰化縣
    彰化市○○里○○路三之八號，由丙○○所經營之「哈啦橋
    下ＫＴＶ」飲酒消費，席間丁○○於酒後欲向同行友人炫示
    其所持有之上開改造手槍及子彈，於取槍之際不甚誤觸扳機
    ，致槍口朝向該ＫＴＶ包廂內天花板擊發一槍（毀損部分未
    據告訴），事後丁○○隨即離開現場，並於次日將上開改造
    手槍丟棄於彰化縣台一線公路南下車道一八四點五公里處大
    肚溪橋河床（未經尋獲），嗣經警循線查獲，並扣得已擊發
    之銅製彈頭一顆。
二、案經彰化縣警察局刑警隊報告臺灣彰化地方法院檢察署檢察
    官偵查起訴。
    理  由
一、訊據被告矢口否認上揭犯行，辯稱：其於警詢、偵查中之自
    白，不得作為有罪判決之唯一證據；證人丙○○、謝冠鳴均
    係事後聽聞現場情形，不能證明被告開槍；證人甲○○、己
    ○○、乙○○均未證稱被告持槍舉高，亦未見到槍枝擊發子
    彈；扣案之已擊發彈頭一顆及天花板照片，係警方於九十三
    年十月四日距離案發近五十天後始採證取得，不能證明係由
    改造貝瑞塔手槍所擊發之子彈云云。惟查，上開犯罪事實迭
    據被告於警詢、偵查中及本院行準備程序時自白在卷，經核
    與該ＫＴＶ坐檯小姐即證人己○○於警詢時證稱：「案發當
    時，我正在與我座位旁不知姓名客人，聊他在賣水果工作的
    情形，看見綽號黑糖男子站起來並舉起左手同一時間就聽到
    碰的一聲，我本來以為是喇叭破掉，可是我接下來就聞到一
    股火藥味」等語（見臺灣彰化地方法院檢察署九十三年度偵
    字第七六三五號偵查卷宗第二十四頁、第二十五頁）；於偵
    查中時證稱：「我當時看到丁○○站起後，該男子有舉起手
    （左手或右手不記得），然後聽到碰的一聲，接下來聞到火
    藥味」等語（見上開偵查卷宗第三十七頁）；於本院審理時
    並證稱：（問：你有看到被告手舉起來？）「有」、（問：
    黑糖舉手同時，你聽到碰一聲？）「有」、（問：你聽到碰
    一聲，有聞到一股火藥味？）「是」、（問：是聽到碰一聲
    才聞到火藥味？）「對」（見本院卷第五十七頁）。該ＫＴ
    Ｖ坐檯小姐即證人甲○○於警詢時證稱：「於當日二十三時
    許，我坐在包廂桌子右外側，突然聽到碰一聲槍聲，並聞到
    火藥味」等語（見上開偵查卷宗第十五頁）；於偵查中證稱
    ：（問：當時有無在現場？）「有，且我有聽到碰一聲後，
    聞到火藥味，綽號黑糖之男子即站起來，並掀倒桌子」等語
    （見上開偵查卷宗第三十七頁）；於本院審理時亦證稱：（
    問：當時有無聽到碰一聲？）「有聽到，不曉得是什麼」、
    （問：有無聞到何味道？）「有，類似玩具手槍的火藥味」
    等語（見本院卷第五十八頁）。該ＫＴＶ坐檯小姐即證人乙
    ○○於警詢時證稱：「突然看見綽號黑糖站起來及聽到碰一
    聲槍聲」等語（見上開偵查卷宗第十九頁）；於本院證稱：
    當時有聽到碰一聲，是爆破聲等語（見本院卷第六十三頁）
    ，證述之情節大致相符。此外復有現場彈孔採證照片六張、
    彈頭照片一張附卷可稽，及已擊發之銅製彈頭一顆、石綿瓦
    板二塊扣案可資佐證，足認被告上開自白與事實相符。且該
    ＫＴＶ服務生即證人謝冠鳴既於警詢時證稱：「打掃中經當
    場之女服務生對我說，天花板有被開槍擊中，有彈孔，我在
    其指引下發現確有彈孔」、「警方於數日前有至店內查訪，
    並將遭受槍擊之天花板帶回」等語（見彰化縣警察局彰警刑
    字第０９３００２４２１３號刑案偵查卷宗第十三頁），則
    其關於見聞彈孔之陳述，自為其親身經歷，而非事後聽聞，
    從而，扣案之石綿瓦版二塊確為當日被告槍擊所致，扣案彈
    頭亦為被告當日所擊發者，至為明確，被告上開所辯，無非
    臨訟圖卸之詞，不足採信；當日與被告同行之證人王宗地、
    李世榮所為：當日沒有看到被告持槍，也不知道被告向天花
    板開槍之證言，亦顯與事實不符，均不足憑採。另證人丙○
    ○既未見聞本案槍擊，則被告之父即證人戊○於本院審理時
    所證關於其事後與證人丙○○間之對話內容，經核亦屬與本
    案事實認定無關之枝節問題，亦不足為被告有利之認定。本
    案被告持有之改造貝瑞塔銀色手槍一把，雖經被告丟棄而未
    能扣得，無從於審判中送請內政部刑事警察局鑑定其殺傷力
    如何，然本院審酌扣案之石綿瓦板二塊（厚約二公分），與
    實驗槍砲殺傷力所用之動物皮膚相較，質地更為堅硬，認為
    就被告當日以上開改造手槍擊發結果，子彈能輕易穿透重疊
    後厚達一點五公分、質地堅硬之石綿瓦材質天花板等情觀之
    ，上開改造手槍應堪認定具有殺傷力無訛，本案被告犯行洵
    堪認定，應依法論科。
二、查被告行為後，槍砲彈藥刀械管制條例業於九十四年一月二
    十六日修正公布，並於九十四年一月二十八日生效，持有第
    四條第一項第一款所定其他可發射金屬或子彈具有殺傷力之
    各式槍砲者，係依該條例第八條第四項處斷，法定刑為三年
    以上十年以下有期徒刑，併科新臺幣七百萬元以下罰金，對
    照修正前，該行為依該條例第十一條第四項規定處斷，其法
    定刑為一年以上七年以下有期徒刑，併科新臺幣七百萬元以
    下罰金，以裁判前行為時之法律有利於行為人。故關於被告
    所為未經許可，持有可發射子彈具有殺傷力之改造手槍部分
    ，應依刑法第二條第一項但書規定，適用較有利之修正前規
    定處斷。核被告所為，係犯修正前槍砲彈藥刀械管制條例第
    十一條第四項之未經許可，持有可發射子彈具有殺傷力之改
    造手槍罪，及未經修正之同條例第十二條第四項之未經許可
    ，持有子彈罪。被告以一行為同時觸犯未經許可，持有可發
    射子彈具有殺傷力之改造手槍罪，及未經許可，持有子彈罪
    ，為異種之想像競合犯，應從一重依修正前槍砲彈藥刀械管
    制條例第十一條第四項之未經許可，持有可發射子彈具有殺
    傷力之改造手槍罪處斷。爰審酌被告犯罪之動機、目的、手
    段、品行、智識程度，及其於本院審理時翻異前供，臨訟圖
    卸，足認並無悔意等一切情狀，量處如主文所示之刑，並諭
    知罰金如易服勞役之折算標準。被告持有之改造貝瑞塔銀色
    手槍一把，業經其丟棄於彰化縣台一線公路南下車道一八四
    點五公里處大肚溪橋河床，且該處水流甚急等情，業據被告
    供明在卷，且已經警搜尋未獲，堪信已滅失無訛，爰不予沒
    收；至扣案之已擊發之銅製彈頭一顆，因彈頭與彈殼業已分
    離，失去子彈的性質，難認係違禁物，亦不予沒收，均併此
    敘明。
據上論斷，應依刑事訴訟法第二百九十九條第一項前段、修正前
槍砲彈藥刀械管制條例第十一條第四項、槍砲彈藥刀械管制條例
第十二條第四項，刑法第十一條前段、第二條第一項但書、第五
十五條、第四十二條第二項，罰金罰鍰提高標準條例第二條，現
行法規所定貨幣單位折算新臺幣條例第二條，判決如主文。
本件經檢察官李毓珮到庭執行職務。
中　　華　　民　　國　　94　　年　　7 　　月　　12　  日
                  刑事第三庭    審判長法  官  余仕明
                                      法  官  黃玉齡
                                      法  官  王昌鑫
以上正本證明與原本無異。
如不服本判決，應於判決送達後十日內，向本院提出上訴狀（須
附上訴狀繕本）。
告訴人或被害人對於判決如有不服具備理由請求檢察官上訴者，
其上訴期間之計算係以檢察官收受判決正本之日期為準。
中　　華　　民　　國　　94　　年　　7　　月　　12　　日
                                      書記官  陳文俊
